【裁判字號】    99,上易,599
【裁判日期】    991028
【裁判案由】    傷害
【裁判全文】
臺灣高等法院臺南分院刑事判決         99年度上易字第599號
上  訴  人  臺灣臺南地方法院檢察署檢察官
被      告  乙○○
上列上訴人因被告傷害案件，不服臺灣臺南地方法院99年度易字
第1187號，中華民國99年8月17日第一審判決（聲請簡易判決處
刑案號：臺灣臺南地方法院檢察署99年度偵字第4792號），提起
上訴，本院判決如下：
    主  文
上訴駁回。
    理  由
一、公訴意旨略以：被告乙○○（下稱被告）與被害人即告訴人
    甲○○（下稱被害人）係同事，因被害人認被告介入其與前
    女友阮麗淑間之感情，遂於民國九十八年五月二十五日晚間
    八時三十分許前之某時，透過阮麗淑邀約被告前往臺南縣永
    康市○○街一○八號前之7-11便利商店談判。嗣阮麗淑先行
    到場，並在該處與告訴人發生口角，被告則於同日晚間八時
    三十分許到場，並基於傷害之犯意，先上前徒手推開被害人
    ，致被害人倒地，再與被害人相互扭打，致被害人受有頭部
    外傷、背部開放性傷口兩處各零點五公分、左胸及左大腿挫
    傷等傷害。
二、檢察官上訴意旨則以：被告與蘇威穎、阮麗淑等人作假偽證
    ，且被告有多次破壞被害人車輛及偽造文書等行為，認被告
    應受法律制裁。又本件被告所犯刑法第二百七十七條第一項
    之傷害罪嫌，依同法第二百八十七條前段規定，須告訴乃論
    ，而原審判決以告訴人（即被害人）於第一審言詞辯論終結
    前撤回告訴，而為不受理之判決，固無不當，然告訴人其後
    又聲請上訴，故認告訴人於原審中所為之撤回告訴，是否出
    於告訴人本意或非其本人所為，應有調查之必要，爰提起上
    訴等語。
三、按告訴乃論之罪，告訴人於第一審辯論終結前得撤回其告訴
    ；又告訴經撤回者，應諭知不受理之判決。刑事訴訟法第二
    百三十八條第一項、第三百零三條第三款定有明文。又同法
    第三百六十七條之判決及對於原審諭知管轄錯誤、免訴或不
    受理之判決上訴時，第二審法院認其為無理由而駁回上訴，
    或認為有理由而發回該案件之判決，得不經言詞辯論為之，
    刑事訴訟法第三百七十二條亦有規定。
四、經查，本件傷害案件業據被害人於九十八年八月十五日警詢
    中，對被告提出傷害罪告訴在案，有上開警詢筆錄在卷可佐
    （警卷第十三頁），檢察官偵查後認被告涉犯上揭公訴意旨
    所載之犯罪事實，嫌疑重大，涉犯刑法第二百七十七條第一
    項之傷害罪，而向相對應之管轄法院聲請簡易判決處刑。惟
    查原審認本件不宜以簡易判決處刑，改依通常程序審理。審
    理中，被告於九十九年七月二十三日陳遞被告與被害人雙方
    簽立之和解書到院（原審第1872號卷第六頁）。據和解書記
    載，被告賠償被害人新臺幣二萬七千元，先支付二萬五千元
    ，尚欠二千元，於九十九年八月五日下午六點在龍潭派出所
    結清。原審電話紀錄亦記載告訴人答稱（雙方）已經和解，
    剩下二千元約定九十九年八月五日給付，確定被告完全給付
    後，會撤回告訴（同上原審第1872號卷第七頁）。告訴人嗣
    於九十九年八月三日，提出和解書向臺灣臺南地方法院檢察
    署撤回告訴，並經層轉到院由原審檢附在卷（同上原審第18
    72號卷第八、九頁）：告訴人再於同年月十日以信函通知原
    審「取消訴訟」（同上原審第1872號卷第十頁），並於同年
    月十三日提出撤回告訴狀（同上原審第1872號卷第十一頁）
    ，撤回本件傷害告訴。準此，原審於告訴人具狀撤回本件傷
    害案件之告訴後，諭知不受理判決，核其適用法律並無違誤
    。至上訴意旨所稱，告訴人於原審中所為之撤回告訴，是否
    出於告訴人本意或非其本人所為，應有調查之必要云云。惟
    按，第二審上訴制度旨在請求第二審法院撤銷、變更第一審
    不當或違法判決，實現個案救濟，是第二審上訴理由，應指
    摘或表明第一審判決有何採證認事、用法或量刑等足以影響
    判決本旨的不當或違法，而構成應予撤銷的具體事由。查本
    件告訴人已與被告達成和解，有上開被告提出之和解書為證
    ，且為告訴人所不爭執。告訴人並分別向原審及其相對應之
    檢察署分別提出上開信函及撤回狀在卷可稽。臺灣臺南地方
    法院檢察署層轉告訴人提出之和解書到院時，亦未說明該和
    解書有不可信為告訴人本人所為之理由，是以原審依該和解
    書及告訴人嗣後提出之撤回告訴狀，即應依法諭知不受理判
    決。檢察官上訴意旨：臆測告訴人於原審中所為之撤回告訴
    ，非出於告訴人本意或非其本人所為，自有未洽。至上訴意
    旨另稱被告與蘇威穎、阮麗淑等人作假偽證，且被告有多次
    破壞被害人車輛及偽造文書等行為，認被告應受法律制裁等
    情，縱或屬實，亦屬上開人等是否另犯偽證或毀損等罪嫌，
    而應由檢察官另行偵辦之問題，與本件傷害罪無涉，對於本
    件傷害罪因告訴經撤回，而諭知不受理判決之判決本旨不生
    影響。是以原審以告訴乃論之傷害案件，據告訴人於審理中
    具狀撤回其告訴，而諭知不受理之判決，洵屬正確，上訴人
    之上訴為無理由，應予駁回，並依規定，不經言詞辯論為之
    。
據上論斷，依刑事訴訟法第三百六十八條、第三百七十二條，判
決如主文。
中    華    民    國    99    年    10    月    28    日
                  刑事第六庭    審判長法  官  董武全
                                      法  官  林英志
                                      法  官  孫玉文
以上正本證明與原本無異。
不得上訴。
                                      書記官  林宛妮
中    華    民    國    99    年    10    月    28    日

司法院資訊處製作；財團法人民間司法改革基金會備份。
